---
title: "RAPPORT-SYLVAIN-TP_02"
output: pdf_document
date: "2023-03-30"
---

```{r setup, echo = FALSE}
library("forcats")
library("ggplot2")
library("ggthemes")
library(ggforce)
theme_set(theme_gray() + theme(plot.title = element_text(hjust = 0.5)) + theme(plot.subtitle = element_text(hjust = 0.5)))
library(palmerpenguins)
library(readxl)
library(here)
library(tidyr)
set.seed(1289)
```

# **Box Office**

## Initialisation

```{r film-data}
boxoffice <- data.frame(
  country = c("USA", "FRA", "UK", "IT"), # pays de production
  number = c(51, 45, 03, 01)             # nombre de films
)

boxoffice
```

## **Diagramme en bar avec `geom_col()`**

## Diagramme vertical

```{r vertical-ggplot, fig.height=3, fig.width=6, fig.align='center'}
## Diagramme en bar vertical
ggplot(boxoffice, aes(x = country, y = number)) + geom_col(fill = "#0073C2FF")
```

## Diagramme horizontal

```{r horizontal-ggplot, fig.height=3, fig.width=6, fig.align='center'}
## Diagramme en bar horizontal
ggplot(boxoffice, aes(x = number, y = country)) + geom_col(fill = "#0073C2FF")
```

## **Ordonnancement des facteurs**

```{r pays-factor-ord, fig.height=3, fig.width=6, fig.align='center'}
## Ordonnés par nombre de films décroissants
ggplot(boxoffice, aes(x = fct_reorder(country, -number), 
  y = number)) + geom_col(fill = "#0073C2FF")
```

## **Nettoyage**

```{r pays-nettoyage, fig.height=4, fig.width=8, fig.align='center'}
## Ordonné + renommage des colonnes + description 
ggplot(boxoffice, aes(x = fct_reorder(country, -number), y = number)) +
  geom_col(fill = "#0073C2FF") +
  ylab("Nombre de films") + 
  xlab("Pays") +
  labs(title = "Analyse de la distribution géographique des 100 films les plus populaires en France", subtitle = "Une étude des pays de production ayant généré le plus d'entrées au cinéma")
```

# **Pingouins**

## **Jeu de données et objectif**

Jeu de données des pingouins de l'antarctique.

```{r penguin}
penguins_nomissing <- na.omit(penguins)
head(penguins_nomissing)
```

**Question**: *Quelles espèces de pingouins sont présentes dans l'archipel ?*

**Individu**: *un pingouin*

**Population**: *tous les pingouins de l'archipel*

**Échantillon**: *344 pingouins observés depuis la base scientifique*

**Variable**: *espèce*: Qualitative, nominale

## **Comptages**

```{r penguin-sum}
## Nombre de pingouins Adelie
sum(penguins_nomissing$species == "Adelie")
## Nombre de pingouins Gentoo
sum(penguins_nomissing$species == "Gentoo")
## Nombre de pingouins Chinstrap
sum(penguins_nomissing$species == "Chinstrap")
```

```{r penguin-cpt}
## Nombre de pingouins par espèce
t <- table(penguins_nomissing$species)
t
```

## **Graphique "artisanal"**

```{r penguin-diag, fig.height=4, fig.width=8, fig.align='center'}
tt <- as.data.frame(t)
colnames(tt) <- c("species", "number")
ggplot(tt, aes(x = species, y = number)) +
  geom_col(fill = "#0073C2FF")
```

## **Diagramme en bar avec `geom_bar()`**

```{r penguin-geom, fig.height=4, fig.width=8, fig.align='center'}
ggplot(penguins_nomissing, aes(x = species)) +
  geom_bar(fill = "#0073C2FF")
```

## Nettoyage

```{r penguin-geom-clean, fig.height=4, fig.width=8, fig.align='center'}
ggplot(penguins_nomissing, aes(x = fct_relevel(species, "Chinstrap", "Gentoo", "Adelie"))) +
  geom_bar(fill = "#0073C2FF") +
  xlab("Espèces") +
  ylab("Nombre")
```

## Ajout d'information

```{r}
head(penguins_nomissing$sex)
```

### Position par defaut

```{r fig.height=4, fig.width=8, fig.align='center'}
ggplot(penguins_nomissing,
       aes(y = fct_relevel(species, "Chinstrap", "Gentoo", "Adelie"),
           fill = sex)) +
  geom_bar() +
  xlab("Espèces") +
  ylab("Nombre")
```

### Position "dodge"

```{r fig.height=4, fig.width=8, fig.align='center'}
ggplot(penguins_nomissing,
       aes(y = fct_relevel(species, "Chinstrap", "Gentoo", "Adelie"),
           fill = sex)) +
  geom_bar(position = "dodge") +
  xlab("Espèces") +
  ylab("Nombre")
```

## Nettoyage

```{r fig.height=4, fig.width=8, fig.align='center'}
ggplot(penguins_nomissing,
       aes(y = fct_relevel(species, "Chinstrap", "Gentoo", "Adelie"),
           fill = sex)) +
  geom_bar(position = "dodge") +
  xlab("Espèces") +
  ylab("Nombre") +
  labs(title = "Pingouins de l'Antarctique", subtitle = "Répartition par espèce et par sexe des individus")
```

# Parlements

## Données

```{r warning=FALSE}
data <- read_excel(here("data/women_in_parliament-historical_database-1945_to_2018.xlsx"), 
    col_types = c("text", "text", "text", 
        "numeric", "text", "text", "numeric", 
        "numeric", "numeric", "text"))

data
```

```{r}
## Les noms de chaque colonne
colnames(data)
```

## Assemblée constituante française

#### **IV^e^*République***: *27 octobre 1946*

```{r, warning=FALSE }
data_fourth_republic <- subset(data, Year==1946 & Country=="France" & NOTES=="Constitutional Assembly")
data_fourth_republic
```

```{r}
## Pourcentage de femmes
percent_of_women <- data_fourth_republic$`% Of Women in Chamber` 
cat("Le pourcentage de femmes est", percent_of_women, "\n")
```

```{r}
## Pourcentage d'hommes
percent_of_men <- 1 - percent_of_women
cat("Le pourcentage d'hommes est", percent_of_men, "\n")
```

#### **Diagramme en bar**

```{r warning=FALSE, fig.height=4, fig.width=8, fig.align='center' }
gender_proportion_table <- data.frame(gender=c("Femmes", "Hommes"), 
                                      percent=c(percent_of_women, percent_of_men))
gender_proportion_table
```

`{## Diagramme barres côte à côte} ggplot(gender_proportion_table, aes(x = 1, y=percent, fill=genre), position = "fill") +   geom_col(position = position_dodge()) +   xlab("Genre") + ylab("Pourcentage") +   ggtitle("Proportion de femmes/hommes dans l'assemblée constituante de la IV république française")`

Dans le cas de la représentation de la proportion de femmes dans l'assemblée constituante de la IV république française, il est plus approprié d'utiliser des barres côte à côte. Cela permet une comparaison visuelle immédiate entre les deux proportions et met en évidence la différence entre les deux.

#### Diagramme en secteurs (camembert)

```{r warning=FALSE, fig.height=4, fig.width=8, fig.align='center'}
pie <- ggplot(gender_proportion_table, aes(x0 = 0, y0 = 0, r0 = 0, r = 1, amount=percent,
                                           fill = gender)) +
  coord_fixed() + 
  ggtitle("Proportion de femmes/hommes dans l'assemblée constituante \nde la IV république française") + 
  geom_arc_bar(stat = "pie", color = "white") + 
  theme_void() +
  labs(fill = "Genre")

pie
```

#### **V^e^*République***: 28 septembre 1958, promulguée le 4 octobre 1958

j'ai prit le type de chambre lower, je n'ai pas pu trouver la différence entre lower et upper mais lower avait plus de siège donc je l'ai selectionné

```{r, warning=FALSE }
data_fifth_republic <- subset(data, Year==1958 & Country=="France" & `Chamber Type`=="Lower")
data_fifth_republic
```

```{r}
## Pourcentage de femmes
percent_of_women <- data_fifth_republic$`% Of Women in Chamber` 
cat("Le pourcentage de femmes est", percent_of_women, "\n")
```

```{r}
## Pourcentage d'hommes
percent_of_men <- 1 - percent_of_women
cat("Le pourcentage d'hommes est", percent_of_men, "\n")
```

```{r warning=FALSE, fig.height=4, fig.width=8, fig.align='center' }
gender_proportion_table <- data.frame(gender=c("Femmes", "Hommes"), 
                                      percent=c(percent_of_women, percent_of_men))
gender_proportion_table
```

```{r}
pie <- ggplot(gender_proportion_table, aes(x0 = 0, y0 = 0, r0 = 0, r = 1, 
                                           amount=percent, fill=gender)) +
  coord_fixed() + 
  ggtitle("Proportion de femmes/hommes dans l'assemblée constituante \nde la V république française") +
  geom_arc_bar(stat = "pie", color = "white") + 
  theme_void() +
  labs(fill = "Genre")

pie
```

## Evolution de la proportion de femmes dans l'assemblée de l'Afghanistan

```{r, warning=FALSE }
data_afghanistan <- subset(data,  Country=="Afghanistan" & `Chamber Type` == "Lower")
data_afghanistan
```

```{r warning=FALSE }
## Pourcentage de femmes
percent_of_women <- data_afghanistan$`% Of Women in Chamber` 
## Pourcentage d'hommes
percent_of_men <- 1 - percent_of_women

## data frame: année, homme, et femme
gender_proportion_table <- data.frame(
  year=data_afghanistan$Year,
  women=percent_of_women,
  men =percent_of_men
)

## Format “long” 
gender_proportion_table_long <- gender_proportion_table %>%
  pivot_longer(
    cols = c("women", "men"), 
    names_to = "gender", 
    values_to = "percent"
)
gender_proportion_table_long
```

### Diagramme barres empilées

```{r fig.height=4, fig.width=8, fig.align='center' }
ggplot(gender_proportion_table_long, aes(x = year, y = percent, fill = gender)) +
  geom_bar(stat = "identity", position = "stack") +
  labs(x = "Année", y = "Pourcentage", fill = "Genre") +
  scale_fill_manual(values = c("#E69F00", "#56B4E9")) +
  ggtitle("Proportions de femmes et d'hommes au Parlement d'Afghanistan")
```

### Diagramme en secteurs

```{r fig.height=4, fig.width=8, fig.align='center'}
pie_chart <- ggplot(gender_proportion_table_long, aes(x = "", y = percent, fill = gender)) +
  geom_bar(stat = "identity", color="white") +
  coord_polar(theta = "y") +
  scale_fill_manual(values = c("#E69F00", "#56B4E9")) +
  theme_void() +
  facet_wrap(~ year) +
  ggtitle("Proportions de femmes et d'hommes au Parlement d'Afghanistan") +
  labs(x = "Année", y = "Pourcentage", fill = "Genre")

pie_chart
```

\
