---
title: "RAPPORT-TECHNIQUE-FINAL"
output: html_document
date: "2023-04-26"
---

```{r setup, include=FALSE}
library(readr)
library(ggplot2)
library(here)
library(knitr)
library(dplyr)
```

# Santé mentale des étudiants

```{r }
health <- read_csv(here("data", "Student_Mental_health.csv"))
kable(head(health))
```

## Nettoyage des données

```{r }
health <- na.omit(health)
names(health) <- c('Timestamp', 'Gender', 'Age', 'Course', 'Year', 'CGPA', 'Married', 'Depression', 'Anxiety', 'Panic_Attack', 'Treatment')
head(health)
```

## Quel est le pourcentage d'étudiants souffrant de dépression, d'anxiété ou de crises de panique?
## Y a-t-il une association entreles notes (CGPA) et la santé mentale (dépression, anxiété, etc.) des étudiants?
## Est-ce que le taux de dépression diffère significativement entre les différentes formations?
## Quels sont les formations associés à la présence de dépression chez les étudiants?

# Quelle est la corrélation entre les notes des élèves (CGPA) et leur niveau de anxiété/dépression (Depression/Anxiety) ?

```{r }
ggplot(health, aes(x = CGPA, y = Anxiety)) +
  geom_point(alpha = 0.5) +
  geom_smooth(method = "lm", se = TRUE, color = "red") +
  labs(x = "CGPA", y = "Anxiety", title = "Corrélation entre CGPA et Anxiété") +
  theme_bw()
```

# Quelle est la corrélation entre le niveau de anxiété/dépression (Depression/Anxiety) et la formation (course) ?

```{r }
ggplot(health, aes(x = Course, y = Depression, fill = Course)) +
  geom_violin() +
  geom_jitter(width = 0.1, alpha = 0.5) +
  scale_fill_brewer(palette = "Set3") +
  labs(x = "Formation", y = "Niveau de dépression", fill = "Formation") +
  theme_classic()
```
