---
title: "RAPPORT-SYLVAIN-TP_01_1"
output: pdf_document
date: "2023-03-28"
editor_options: 
  markdown: 
    wrap: 72
---

```{r setup, include=FALSE}
knitr::opts_chunk$set(echo = TRUE)
```

## Problématique

On pêche des poissons dans le Lez.

On suppose qu'il y a en tout 10000 poissons dans le Lez, dont 2000
rouges, 3000 verts et 5000 bleus (le Lez est très pollué). On suppose
cependant que l'on n'a pas accès à cette information (on ne sait pas
combien il y a de poissons en tout, ni combien de chaque couleur).

On pêche 100 poissons, que l'on garde pour les exposer en aquarium, et
l'on note leur couleur.

## Démarche statistique

Quelle est la proportion de poissons rouges, verts et bleus dans le Lez
?

**Individu**: un poisson

**Population**: les poissons dans le Lez

**Échantillon**: les poissons pêchés

**Taille**: 100

**Variable**: la couleur du poisson

**Modalités**: Rouge / Vert / Bleu

**Type**: qualitative, nominale

```{r lez-experience}
set.seed(1289)                         ## Reproductibilité

lez <- c(rep("rouge", 2000),          ## 2000 poissons rouges
          rep("bleu", 5000),         ## 5000 poissons bleues
          rep("vert", 3000))         ## 3000 poissons vertes 

n_exp <- 100                         ## 100 poissons pêchés

echantillon <- sample(lez,            ## échantillonne les poissons
                      n_exp,           ## n_exp fois
                      replace = FALSE) ## sans remise
```

Résumé de l'expérience (nombre de poissons pêchés).

```{r lez-resultats}
res <- table(echantillon)             ## Résumé de l'échantillon
res
```

Sur les `r n_exp` poissons pêchés dans le Lez, on a pêché ici `r res[1]`
poissons bleus, `r res[2]` poissons rouges et `r res[3]` poissons verts.
La fréquence empirique du résultat s'approche de la fréquence théorique.

Résultat.

```{r lez-resultats-tracé}
barplot(res)                          ## Diagramme en bar
```

## Conclusion

Lors d'une compilation répétée, le résulat reste le même si le graine
\`set.seed(1289)\` est fixée.

Le résultat est proportionnel au nombre de poissons pêchés (exemple: 10
poissons). La fréquence empirique de l'expérience tend vers de la
fréquence théorique, si la taille de l'échantillon augmente. Donc
l'estimation est améliorée avec une expérience de plus grande taille.
